【裁判字號】    91,易,812
【裁判日期】    920310
【裁判案由】    竊盜
【裁判全文】
臺灣士林地方法院刑事判決                          九十一年度易字第八一二號
    公  訴  人  臺灣士林地方法院檢察署檢察官
    被      告  甲○○
右列被告因竊盜案件，經檢察官提起公訴（九十年度偵字第八二八五號），本院判決
如左：
        主  文
甲○○連續攜帶兇器竊盜，累犯，處有期徒刑拾月。
        事  實
一、甲○○前有多次竊盜前科，曾於民國（下同）八十五年間因竊盜案件，經台灣高
    等法院判處有期徒刑五月確定，於八十六年八月二十四日縮刑期滿執行完畢，最
    後一次於九十年四月三十日，經台灣高等法院判處有期徒刑六月確定，猶不知悔
    改，復意圖為自己不法之所有，並基於概括之犯意，持客觀上有行兇之可能性及
    危險性，足對人之生命、身體產生危險之螺絲起子（前端已磨成尖狀）一支，於
    九十年五月十日凌晨一時二十分許，在臺北市士林區○○○路○段二一五號對面
    處，以螺絲起子撬開約瑟企業有限公司（下稱約瑟公司）所有（起訴書誤載為丁○○所有）車牌號碼ＢＸ─三一二二號自用小客貨車右前車門門鎖後，竊取車內
    之零錢新台幣（下同）約一百元得手，繼以螺絲起子撬開停放在附近丙○○所有
    車牌號碼Ｑ五─一一五○號自用小客貨車之右車窗，打開車門進入車內翻找值錢
    財物欲竊取時，適為民眾乙○○當場發覺並報警查獲而未遂（以上甲○○毀損部
    分經被害人於警訊時提出告訴，惟未經檢察官起訴，嗣於本院審理中撤回毀損告
    訴），並在車牌號碼Ｑ五─一一五○號自用小客貨車右車窗上緣凹槽扣得甲○○
    持以竊盜用之螺絲起子一支。
二、案經臺北市政府警察局士林分局報請臺灣士林地方法院檢察署檢察官偵查起訴。
        理  由
一、訊據被告甲○○矢口否認有何竊盜犯行，辯稱：案發當晚，伊在案發現場附近小
    解，並非行竊云云。
二、惟查：
  (一)右揭車牌號碼ＢＸ─三一二二號自用小客貨車右前車門門鎖遭撬壞，車內之零錢
    約一百元失竊，車牌號碼Ｑ五─一一五○號自用小客貨車之右車窗遭撬壞，車內
    物品有被翻動之等事實，業據證人即被害人約瑟公司負責人丁○○、被害人丙○○於本院審理時證述綦詳（見本院九十二年二月十八日審判筆錄），復有現場及
    警方採證經過照片十幀附卷可稽，且有螺絲起子一支扣案可佐。
  (二)被告坦承著拖鞋，騎乘腳踏車撐著花雨傘到現場至案發現場等情（見九十年度偵
    字第五０九四號卷第五頁、第七頁，本院九十一年十二月十日訊問筆錄），核與
    目擊證人乙○○證述竊嫌之特徵相符，乙○○證稱：「因為我家住在二樓，我開
    車回家，正在找車位，發現對面的車位是空的，發現被告騎腳踏車逆向行駛在我
    停車的對面車道，我發現他走向車的右內側靠綠地的那邊，然後發現他進去第一
    台車子，我就打電話報警。」、「後來我車就繞過去，從旁邊過，他好像拿著起
    子在撬門。」、「（檢察官問：你現在是否可以確定當時你所看到的犯嫌就是今
    日在庭上之被告？）答：是。」、「（檢察官問：被告是否有拿雨傘？）答：他
    是拿著壹把花傘騎腳踏車。詳細的雨傘形狀我忘記了。」、「他看到警察來時，
    從一部廂型車內跳出來，警察就跑到車子內側樹木和草叢之間去圍捕犯嫌，後來
    他就被警察押在地上。」、「（法官問：你是否有看到犯嫌穿什麼鞋子？）答：
    深色的拖鞋，他在跑的時候，掉在馬路旁。」等語，（見本院九十二年二月十八
    日審判筆錄）。另證人即現場查獲警員戊○○證稱：「（檢察官問：本件如何查
    獲？）答：有民眾報案，說有一個人騎著腳踏車在台北市○○○路○段二一五號
    對面撬小客車的車窗。」、「（檢察官問：如何處理？）答：我與另一個同仁一
    起到現場，找報案所稱的人，先找到腳踏車，該腳踏車剛好放在兩台車的中間，
    我就到車子右側去找嫌疑人，我用手電筒照射，看到有一個人從廂型車中跳出。
    」、「（檢察官問：當時你所看到的人是否法庭上的被告？）答：身形很像，是
    他沒錯。」、「（檢察官問：你如何處理？）答：我看到他從廂型車跑下來，我
    追過去，他站在樹底下，我問他做什麼，他說不出來：：：。」等語（見本院九
    十二年二月二十五日審判筆錄）。且警員戊○○在車牌號碼Ｑ五─一一五○號自
    用小客貨車車內採得之鞋印與被告所著之拖鞋送請內政部警政署刑事警察局鑑驗
    結果：認採得鞋印與被告之拖鞋鞋印紋痕類同，有該局九十年六月十二日刑鑑字
    第七五一六六號鑑驗通知書存卷可憑，被告辯稱其在案發現場出現係在小解云云
    ，顯與事實相悖，要難採信。
  (三)被告被查獲時身上雖未攜帶作案工具，然經警在車牌號碼Ｑ五─一一五○號自用
    小客貨車之車窗上凹槽上發現螺絲起子一支，有現場照片一幀可徵（見九十年度
    偵字第五０九四號卷第二十三頁），證人即被害人丙○○亦證稱：「印象中是警
    察叫我去現場看，我發現我的車有被動過，我查看後，車上有壹支螺絲起子不是
    我所有。」、「（檢察官問：你發現該螺絲起子是在你車內何處？）答：是在我
    車窗上的凹槽。」等語（見本院九十二年二月十八日審判筆錄）。雖被告辯以被
    查扣之螺絲起子一支並非伊攜帶至現場云云，惟據證人乙○○證稱目睹被告「好
    像拿著起子在撬門」，已如前述，且警員據報到現場時，被告自車牌號碼Ｑ五─
    一一五○號自用小客貨車內跳出之情，亦經證人乙○○、戊○○指證歷歷，佐以
    經警在該車車窗上凹槽上扣得螺絲起子一支並非該車車主所有，及證人丁○○、
    丙○○前揭證述車鎖或車窗遭撬開等情，顯見被告行竊之時，確攜帶有該支客觀
    上可作兇器使用之螺絲起子為作案工具無訛，被告上開所辯，不足採信。
  (四)證人丁○○於警訊時固證稱車牌號碼ＢＸ─三一二二號自用小客貨車遭竊時，車
    內並未放置任何值錢財物，惟其於本院調查中結證稱：「車內的零錢約一百元不
    見了。」、「（檢察官問：為何警訊筆錄上沒有記載？）答：當天車內零錢確實
    有遭竊，當時（警察）是半夜三點叫我去車子那邊去看一下，我沒有注意查看，
    是早上我師傅才告訴我說車內的零錢不見了。」等語（見本院九十二年二月十八
    日訊問筆錄），所述合情合理，且其於本院審理時所述失竊金額不大，顯非誇大
    或誣攀，再佐以被告原辯稱：伊被查獲時身上只有三張百元紙鈔云云（見本院九
    十二年二月十八日審理筆錄），經證人戊○○到庭證稱：查獲被告時，其身上有
    帶零錢與紙鈔，零錢總數約一百餘元等語（見本院九十二年二月二十五日審理筆
    錄），被告復改稱：「我身上帶有二張一百元紙鈔及總數一百元的零錢。」等語
    （見本院九十二年二月二十五日審理筆錄），核與證人丁○○證述車牌號碼ＢＸ
    ─三一二二號自用小客貨車內失竊之零錢數額相符，益證被告確有自該車內竊取
    零錢約一百元既遂；至車牌號碼Ｑ五─一一五○號自用小客貨車內並未失竊財物
    ，惟車內物品有被翻動之情狀，迭據被害人丙○○於警訊及本院審理中證述明確
    ，被告此部分竊盜未遂犯行，亦堪認定。
  (五)綜上所述，被告上開至案發現場小解，未行竊等所辯，顯係卸責飾辯之詞，不足
    採信。本件事證明確，被告犯行洵堪認定，應予依法論科。
三、扣案之螺絲起子前端磨成尖銳狀，業經本院於九十二年二月二十五日審理時當庭
    勘驗明確，依一般社會健全觀念，客觀上足對人之生命、身體構成威脅，且有行
    兇之可能性及危險性，核被告行竊車牌號碼ＢＸ─三一二二號自用小客貨車部分
    所為係犯刑法第三百二十一條第一項第三款之攜帶兇器竊盜既遂罪，行竊車牌號
    碼Ｑ五─一一五○號自用小客貨車部分所為係犯刑法第三百二十一條第二項、第
    一項第三款之攜帶兇器竊盜未遂罪，公訴人認此部分為既遂，而與前開部分共計
    竊盜三百元，惟遍查偵查全卷，並無證據被告有自車牌號碼車牌號碼Ｑ五─一一
    五○號自用小客貨車內竊得任何財物，且被害人丙○○亦證述並無發現車內財物
    被竊，已如前述，是公訴人認此部分為既遂，尚有未合，併此指明。被告先後二
    次犯行，時間緊接，犯罪構成要件相同，顯係基於概括犯意反覆為之，應依刑法
    第五十六條之規定，論以攜帶兇器竊盜既遂一罪，並加重其刑。又起訴意旨認被
    告上開二犯行係屬接續犯，容有未洽，惟經蒞庭檢察官更正為連續犯並據以論告
    （見本院九十二年二月十八日審判筆錄），本於檢察一體原則，應以蒞庭檢察官
    到庭更正後之罪名關係為檢察官起訴之罪名，附此敘明。另被告有如事實欄所載
    之論罪科刑執行情形，有台灣高等法院被告全國前案紀錄表一件在卷可憑，其於
    有期徒刑執行完畢後五年內，再犯有期徒刑以上之本罪，為累犯，依法遞加其刑
    。爰審酌被告之品行、智識程度，及有多次竊盜之前科，最近一次因竊盜案件經
    判刑確定後不及一月，又再犯同性質之本罪，顯見其仍存不勞而獲及僥倖心態，
    且犯後猶矯詞飾卸，毫無悔過之具體表現，本應重懲，惟其行竊所得僅約一百元
    ，所生損害非重等一切情節，量處如主文所示之刑，以示懲戒。
四、至蒞庭檢察官論告以：本件被告甲○○前犯下竊盜案件不下十多件，顯見有竊盜
    之習性，一般執行顯難徹底矯正，請求依竊盜犯贓物犯保安處分條例之規定宣告
    令入勞動場所強制工作等語。惟查：被告前雖有數次竊盜之犯行，其犯罪時間並
    非連續，尚難謂係屬以竊盜為習慣或常業犯行，與竊盜犯贓物犯保安處分條例第
    三條第一項所稱有犯罪之習慣或以犯竊盜罪為常業之情形，尚有未合。再被告此
    次竊盜之犯行尚並非重大，又依竊盜犯贓物犯保安處分條例第二條第四項之規定
    應執行之刑未達一年以上者不適用本條例。是被告此次竊盜之犯行，已為本院判
    處有期徒刑十月，自與該條例第二條第四項須應執行之刑一年以上始有其適用之
    規定不合，附此敘明。
五、扣案之螺絲起子一支，雖係被告行竊所攜帶之兇器，惟查無積極證據足資證明係
    被告所有，爰不諭知沒收，附此敘明。
據上論斷，應依刑事訴訟法第二百九十九條第一項前段，刑法第五十六條、第三百二
十一條第一項第三款、第四十七條，判決如主文。
本案經檢察官江林達到庭執行職務。
中      華      民      國      九十二      年      三      月    十    日
                                      臺灣士林地方法院刑事第三庭
                                          法  官  何  信  慶
右正本證明與原本無異。
如不服本判決，應於判決送達後十日內，向本院提出上訴狀。
                                          書記官  魏  里  安
中      華      民      國      九十二      年      三      月    十    日
附錄本判決論罪科刑依據之法條：
刑法第三百二十一條第一項第三款：
  犯竊盜罪而有左列情形之一者，處六月以上五年以下有期徒刑：
  一、於夜間侵入住宅或有人居住之建築物、船艦或隱匿其內而犯之者。
  二、毀越門扇、牆垣或其他安全設備而犯之者。
  三、攜帶兇器而犯之者。
  四、結夥三人以上而犯之者。
  五、乘火災、水災或其他災害之際而犯之者。
  六、在車站或埠頭而犯之者。
  前項之未遂犯罰之。


司法院資訊處製作；財團法人民間司法改革基金會備份。
